【裁判字號】    95,訴,1309
【裁判日期】    951106
【裁判案由】    偽造文書等
【裁判全文】
臺灣桃園地方法院刑事判決             95年度訴字第1309號
公  訴  人  臺灣桃園地方法院檢察署檢察官
被      告  乙○○
上列被告因偽造文書等案件，經檢察官提起公訴（95年度偵緝字
第35號、95年度偵字第10794 號），被告於準備程序進行中，就
被訴事實為有罪之陳述，經告知簡式審判程序意旨，聽取當事人
意見後，本院裁定由受命法官獨任進行簡式審判程序，本院判決
如下：
    主  文
乙○○連續行使偽造私文書，足以生損害於他人，處有期徒刑壹
年貳月。緩刑貳年。緩刑期間付保護管束。如附表二所示支票背
面偽造之「大魏診所」、「良方藥局」、「大孫診所」、「良方
藥局」署名共柒枚，均沒收。
    事  實
一、乙○○自民國91年7 月24日起至94年3 月21日止，在其姊夫
    魏貴通設於桃園縣龜山鄉○○路○ 段927 號之「大魏診所」
    擔任行政工作（不包括訂購藥品之事務），並同時自93年7
    月間某日起至94年3 月間某日止，在其另一位姊夫丙○○設
    於桃園縣蘆竹鄉○○路131 號之「大孫診所」協助處理行政
    事務（不包括訂購藥品之事務），竟基於意圖為自己不法所
    有、行使偽造私文書之概括犯意，趁其工作、親誼之便，伺
    機連續為以下之偽造私文書、詐欺犯行：
  (一)於93年底某日，在桃園縣某處以自己名義簽發如附表一所示
    付款人均為合作金庫銀行龜山分行、面額新臺幣（以下同）
    均11萬元、發票日為93年12月15日、94年1 月15日、94年2
    月15日、94年3 月15日、94年4 月15日、94年5 月15日、94
     年6月15日、94年7 月15日、94年8 月15日、94年9 月15日
    、94年10月15日、94年11月15日之支票共12紙後，竟基於行
    使偽造私文書之犯意，未經魏貴通即「大魏診所」同意，接
    續盜蓋魏貴通、大魏診所之印章在上述12張支票背面上（「
    魏貴通」、「大魏診所」之印文共計24枚），以為背書之支
    票，用以表示魏貴通即大魏診所已於該支票背書擔保日後之
    借貸清償，足生損害於魏貴通即大魏診所，隨即於桃園縣境
    內某處，將上開支票12紙1 次交付予不知情之甲○○持以行
    使，並對甲○○佯稱，上述支票係由魏貴通即大魏診所背書
    擔保，用以清償其先前對甲○○之借款約340 幾萬元。嗣附
    表一編號一、二所示等支票經甲○○提示付款未獲兌現，始
    循線查悉上情。
  (二)乙○○承前意圖為自己不法所有及行使偽造文書之概括犯意
    ，於93年底某日起，冒用魏貴通即大魏診所、丙○○即大孫
    診所、良方藥局之名義，與久裕企業股份有限公司、美商新
    美公司臺灣分公司、健喬信元醫藥生技股份有限公司等廠商
    往來，連續於附表三所示時間，向附表三所示之公司購買藥
    品，致如附表三所示公司誤認係魏貴通即大魏診所、丙○○
    即大孫診所、良方藥局訂購藥品而陷於錯誤，交付如附表三
    所示藥品，乙○○並未經魏貴通即大魏診所、良方藥局（大
    魏診所之合作藥局）、丙○○即大孫診所之同意，盜用大魏
    診所、大孫診所、良方藥局之印章，於如附表三所示之配送
    簽收單、發貨明細表、營業人銷貨退回進貨退出折讓證明單
    上而盜用如附表三所示之大魏診所、大孫診所、良方藥局之
    印文並交還送貨人員表示收受之意思，足以生損害於魏貴通
    即大魏診所、良方藥局、丙○○即大孫診所；乙○○於訂購
    收受上開藥品後，復承前概括犯意，連續以自己名義簽發如
    附表二所示之支票，在支票背面偽造魏貴通、大魏診所、丙○○、大孫診所、良方藥局之署名，用以表示魏貴通即大魏
    診所、良方藥局、丙○○即大孫診所已於該支票背書擔保日
    後之款項之清償，並連續在桃園縣某處交付予不知情之美商
    新美公司臺灣分公司之收款人員持以行使，以清償貨款，足
    以生損害於魏貴通即大魏診所、丙○○即大孫診所、良方藥
    局，嗣如附表二所示用以支付附表三所示貨款之支票均未清
    償。
二、案經魏貴通、丙○○訴由桃園縣政府警察局桃園分局報請臺
    灣桃園幣方法院檢察署檢察官偵查起訴。
    理  由
一、上開犯罪事實，業據被告乙○○於本院準備程序、本院審理
    時迭次坦承不諱，核與證人甲○○於偵查、本院審理時具結
    證述之情節、證人即告訴人魏貴通、丙○○、蔡榮華於警詢
    陳述、檢察官訊問時具結證述之情節、證人李麗珠於偵查中
    具結證述之情節相符，並有發票人均乙○○、付款人均合作
    金庫銀行龜山分行、面額均11萬元、支票號碼為MA0000000
    號至MA0000000 號、MA0000000 號、MA 075307 號、MA0000
    000 號、MA0000000 號、MA0000000 號等支票影本11紙、信
    速醫藥物流公司配送簽收單影本5 紙、美商美國新美公司臺
    灣分公司發貨明細表影本11紙、美商美國新美公司臺灣分公
    司營業人銷貨退回進貨退出折讓證明單影本13紙、健喬信元
    醫藥生技股份有限公司出貨單影本1 紙、乙○○健保加、退
    保列印資料影本1 紙等在卷可稽（見94年度偵字第20050 號
    偵查卷第48至83頁、95年度偵緝字第35號偵查卷第32至36、
    41頁、本院卷第35、36、60至108 頁），足認被告前揭具任
    意性之自白核與事實相符，而屬可信。又被告以自己名義簽
    發如附表一所示之支票，即未經魏貴通即「大魏診所」同意
    ，接續盜蓋魏貴通、大魏診所之印章在上述支票背面上，而
    盜用「魏貴通」、「大魏診所」之印文，以為背書之支票，
    用以表示魏貴通即大魏診所已於該支票背書擔保日後之借貸
    清償，並將上開支票12紙1 次交付予不知情之甲○○持以行
    使，用以清償其先前對甲○○之借款340 幾萬元等情，業據
    證人甲○○到庭證述明確（見本院卷第133 至135 頁），並
    經被告當庭自承確認無訛（見本院卷第136 頁），是關於此
    部分經被告冒用魏貴通、大魏診所名義背書而行使於甲○○
    之支票應有12紙，尚非僅有6 紙，附此敘明。綜上所述，本
    件事證明確，被告犯行堪予認定，應依法論科。
二、按行為後，法律有變更者，適用行為時之法律。但行為後之
    法律有利於行為人者，適用最有利於行為人之法律，現行刑
    法第2 條第1 項定有明文。本件被告行為後，刑法第56條關
    於連續犯、第55條關於牽連犯等規定業於94年2 月2 日修正
    刪除，於95年7 月1 日生效，同時刑法關於第339 條第1 項
    詐欺取財罪之法定罰金數額其計算單位（刑法第33條第5 款
    ）規定，亦於上開時間修正公布、生效：(一)修正前刑法第33
    條第5 款規定：「罰金：1 元以上。」，修正前刑法第339
    條第1 項原定法定罰金數額最高度為銀元1,000 元，而罰金
    罰鍰提高標準條例第1 條前段之規定，依法律應處罰金罰鍰
    者，就其原定數額提高2 至10倍，依行政院會銜司法院於72
    年7 月27日發布，同年8 月1 日施行，有關刑法定有罰金各
    條，提高為10倍，是前開得處1,000 元以下罰金，提高為10
    倍，即科10,000元以下罰金，再者銀元與新臺幣之折算比率
    為1 比3 ，故以新臺幣計算，本條罰金部分即得科處新臺幣
    30,000元。而修正後刑法第33條第5 款規定「罰金：新臺幣
    1,000 元以上，以百元計算之」，依95年6 月14日修正公布
    刑法施行法第1 條之1 ：「中華民國94年1 月7 日刑法修正
    施行後，刑法分則編所定罰金之貨幣單位為新臺幣。94年1
    月7 日刑法修正時，刑法分則編未修正之條文定有罰金者，
    自94年1 月7 日刑法修正施行後，就其所定數額提高為30
    倍。但72年6 月26日至94年1 月7 日新增或修正之條文，就
    其所定數額提高為3 倍」，變更其計算單位並提高原定數額
    後，修正後刑法第339 條第1 項之法定罰金刑最高度為新臺
    幣30,000元。(二)依修正前之規定，出於概括犯意之獨立數行
    為間，因其犯意同一，所犯罪名相同，為連續犯之裁判上1
    罪，應依修正前刑法第56條規定論以1 罪，並加重其刑，惟
    依修正後之規定，因已刪除連續犯之規定，則對各獨立之數
    行為，即應以數罪併罰論處。查本件被告於修正施行前所犯
    之多次詐欺取財犯行、行使偽造私文書犯行，時間緊接，觸
    犯構成要件相同之罪名，顯然出於概括犯意反覆為之，依修
    正施行前刑法第56條之規定，均為連續犯，應僅論以一罪，
    並得加重其刑至2 分之1 ，就連續詐欺取財之犯行，其最重
    法定刑為有期徒刑7 年6 月，就連續行使偽造私文書之犯行
    ，其最重法定刑為7 年6 月；然依修正施行後之刑法，已刪
    除連續犯之規定，原則上即應論處數個詐欺取財罪、行使偽
    造私文書，其刑度經數罪併罰之結果，就詐欺取財罪、行使
    偽造私文書罪之犯行，最重法定刑為有期徒刑30年（按行為
    之實際次數加種計算其最高度，其加計結果依修正後刑法第
    51條第5 款之規定不得逾30年），顯較修正施行前依刑法第
    56條之規定僅就法定刑加重2 分之1 為重。(三)修正前刑法第
    55條規定，犯一罪而其方法或結果之行為犯他罪名者，從一
    重處斷，而修正後刑法第55條則已刪除上開牽連犯之規定，
    則依修正後之規定，因數行為觸犯數罪名者，原則上應依數
    罪併罰處斷。(四)綜上所述，本件無論依修正前或修正後之規
    定，所犯詐欺取財罪之法定罰金刑最高額均為新臺幣30,000
    元，惟修正施行前刑法第56條論以連續犯、牽連犯之規定較
    有利於被告，依修正後刑法第2 條第1 項前段之規定，本件
    應一體適用修正前刑法之規定，合先敘明。另按，犯罪在新
    法施行前，新法施行後，緩刑之宣告，應適用新法第74條規
    定，最高法院95年度第8 次刑事庭會議意旨參照，是緩刑之
    規定，應逕適用修正後之規定，並無比較新舊法之適用，附
    此敘明。
三、按支票上之背書，係發票後之另一票據行為，偽造支票背書
    ，在票據法上係表示對支票負擔保責任之意思，為法律規定
    之文書，並非依習慣表示一定用意之證明，而其此項行為，
    足以生損害於他人，故應成立偽造私文書罪，最高法院59年
    度台上字第2588號、70年度台上第2162號分別著有判例可資
    參照。查被告將附表一所載12張支票背面盜蓋魏貴通、大魏
    診所之印章以為背書，係表示對支票負擔保之責任之意思，
    為法律規定之文書，嗣持交甲○○調借款項，足以生損害於
    魏貴通即大魏診所，核被告乙○○就犯罪事實一(一)所為，係
    犯刑法第216 條、第210 條之行使偽造私文書罪。被告乙○○就犯罪事實一(二)所示之犯行，核其所為係犯刑法第216 條
    、第210 條之行使偽造私文書罪、刑法第339 條第1 項之詐
    欺取財罪。被告盜用印章及偽造大魏診所、大孫診所、良方
    藥局署名行為，均為偽造私文書之部分行為，被告偽造私文
    書後持以行使，其偽造之低度行為為行使之高度行為所吸收
    ，均不另論罪。被告於附表三編號三所示同時冒用魏貴通即
    大魏診所、丙○○即大孫診所之名義，及附表三編號二所示
    同時冒用大魏診所、良方藥局之名義，同時盜蓋如其上所示
    之大魏診所、大孫診所（附表三編號三）、大魏診所、良方
    藥局（附表三編號二）之印章，各為一行為觸犯數法益之想
    像競合犯，均應依修正前刑法第55條規定論以一罪。又被告
    於附表一所示同時盜蓋魏貴通、大魏診所印章，因大魏診所
    並非獨立之法人，而魏貴通即大魏診所之執業醫師，其所表
    彰之名義同一，侵害法益同一，尚無想像競合之問題。被告
    前後多次行使偽造私文書之犯行、詐欺取財犯行，均時間緊
    接，所犯構成要件相同，顯係基於概括犯意反覆所為，均連
    續犯，應依修正前刑法第56條規定論以連續犯之一罪，並加
    重其刑。被告所犯行使偽造私文書罪與詐欺取財罪間具有方
    法結果之牽連犯關係，應依修正前刑法第55條規定從一重論
    以行使偽造私文書罪處斷。起訴意旨雖未論及附表一編號七
    至十二、附表三編號一、十七部分犯行，惟此部分與前揭論
    罪科刑部分有連續犯之裁判上一罪關係，為起訴效力所及，
    本院自應予以審究。爰審酌被告冒用魏貴通即大魏診所、丙○○即大孫診所、良方藥局之名義向美商新美公司臺灣分公
    司、久裕企業股份有限公司、健喬信元醫藥生技股份有限公
    司訂購藥品之詐欺、行使偽造私文書犯行，所詐得藥品之數
    量、價值，被告在未知會被害人魏貴通即大魏診所、丙○○
    即大孫診所、良方藥局之情形下，盜用其印章、偽造署名於
    支票背面、簽收單據，並持向美商新美公司臺灣分公司、久
    裕企業股份有限公司行使，使被害人權益有受損之虞，其行
    為殊屬不當，併審酌被告前有賭博罪之犯罪前科紀錄，坦承
    犯行，犯後態度良好等一切情狀，量處主文所示之刑。末查
    ，被告未曾受有期徒刑以上刑之宣告，此有上開前案紀錄表
    1 件在卷可按，其因一時失慮，致罹刑典，且坦承犯行，深
    表悔意，審其經此教訓，應能知所警惕，而無再犯之虞，且
    經告訴代理人於本院審理時表示因被告已經坦承犯行，希望
    給予被告緩刑自新的機會（見本院卷第27頁），而被告女兒
    亦因換肝手術正需要被告在家照顧其身體等情，有台大醫院
    診斷證明書影本1 紙在卷可稽（見本院卷第12 4頁），本院
    認其所受之刑之宣告以暫不執行為適當，爰併依修正後刑法
    第74條第1 項第1 款諭知緩刑如主文所示，並依修正後刑法
    第93條第1 項規定，於緩刑期間付保護管束，以啟自新。如
    附表二所示支票背面偽造之「大魏診所」、「良方藥局」、
    「大孫診所」、「良方藥局」署名共計7 枚，係屬偽造，不
    問屬於犯人與否，應依第219 條規定諭知沒收。至如附表一
    、三所示盜用印章所蓋用之印文，並非偽造印章之印文，不
    在刑法第219 條所定必須沒收之列，最高法院48年度台上字
    第113 號判例意旨可資參照，本件被告盜用如附表一、三所
    示之印章所蓋用之印文，依上開判例意旨，並非偽造印章之
    印文，無從併予宣告沒收之。偽造如附表一、三所示票據背
    書、藥品簽收證明文件，既已經被告分別持向甲○○、附表
    三所示之公司行使而交付，其所有權已非屬被告所有，自毋
    庸依刑法第38條第1 項第2 款之規定宣告沒收，附此敘明。
據上論斷，應依刑事訴訟法第273 條之1 第1 項、第299 條第1
項前段，修正後刑法第2 條第1 項前段、第2 項，修正前刑法第
56 條 、第55條，行為時第216 條、第210 條、第339 條第1 項
、第219 條，修正後刑法第74條第1 項第1 款、第93條第1 項，
罰金罰鍰提高標準條例第1 條前段，判決如主文。
本案經檢察官嵇珮晶到庭執行職務。
中    華    民    國    95    年    11    月    6     日
                  刑事第九庭    法  官  蘇琬能
以上正本證明與原本無異。
如不服本判決，應於判決送達後10日內向本院提出上訴狀（應附
繕本），上訴於臺灣高等法院。
                                書記官  邱飛鳴
中    華    民    國    95    年    11    月    14    日
附表一
┌───┬────────────────┬───────┐
│編號  │    支                       票 │盜蓋印章      │
├───┼────────────────┼───────┤
│一    │發票人乙○○、發票日94年6 月15日│盜用魏貴通、大│
│      │、付款人合作金庫銀行龜山分行、支│魏診所之印章，│
│      │票號碼MA0000000 號、面額新臺幣拾│而在支票背面各│
│      │壹萬元之支票                    │1 枚          │
├───┼────────────────┼───────┤
│二    │發票人乙○○、發票日94年7 月15日│盜用魏貴通、大│
│      │、付款人合作金庫銀行龜山分行、支│魏診所之印章在│
│      │票號碼MA0000000 號、面額新臺幣拾│支票背面各1 枚│
│      │壹萬元之支票                    │              │
├───┼────────────────┼───────┤
│三    │發票人乙○○、發票日94年8 月15日│盜用魏貴通、大│
│      │、付款人合作金庫銀行龜山分行、支│魏診所之印章，│
│      │票號碼MA0000000 號、面額新臺幣拾│而在支票背面各│
│      │壹萬元之支票                    │1 枚          │
├───┼────────────────┼───────┤
│四    │發票人乙○○、發票日94年9 月15日│盜用魏貴通、大│
│      │、付款人合作金庫銀行龜山分行、支│魏診所之印章在│
│      │票號碼MA0000000 號、面額新臺幣拾│支票背面各1 枚│
│      │壹萬元之支票                    │              │
├───┼────────────────┼───────┤
│五    │發票人乙○○、發票日94年10月15日│盜用魏貴通、大│
│      │、付款人合作金庫銀行龜山分行、支│魏診所之印章在│
│      │票號碼MA0000000 號、面額新臺幣拾│支票背面各1 枚│
│      │壹萬元之支票                    │              │
├───┼────────────────┼───────┤
│六    │發票人乙○○、發票日94年11月15日│盜用魏貴通、大│
│      │、付款人合作金庫銀行龜山分行、支│魏診所之印章在│
│      │票號碼MA0000000 號、面額新臺幣拾│支票背面各1 枚│
│      │壹萬元之支票                    │              │
├───┼────────────────┼───────┤
│七    │發票人乙○○、發票日93年12月15日│盜用魏貴通、大│
│      │、付款人合作金庫銀行龜山分行、支│魏診所之印章在│
│      │票號碼不詳、面額新臺幣拾壹萬元之│支票背面各1 枚│
│      │支票                            │              │
├───┼────────────────┼───────┤
│八    │發票人乙○○、發票日94年1 月15日│盜用魏貴通、大│
│      │、付款人合作金庫銀行龜山分行、支│魏診所之印章在│
│      │票號碼不詳、面額新臺幣拾壹萬元之│支票背面各1 枚│
│      │支票                            │              │
├───┼────────────────┼───────┤
│九    │發票人乙○○、發票日94年2 月15日│盜用魏貴通、大│
│      │、付款人合作金庫銀行龜山分行、支│魏診所之印章在│
│      │票號碼不詳、面額新臺幣拾壹萬元之│支票背面各1 枚│
│      │支票                            │              │
├───┼────────────────┼───────┤
│十    │發票人乙○○、發票日94年3 月15日│盜用魏貴通、大│
│      │、付款人合作金庫銀行龜山分行、支│魏診所之印章在│
│      │票號碼不詳、面額新臺幣拾壹萬元之│支票背面各1 枚│
│      │支票                            │              │
├───┼────────────────┼───────┤
│十一  │發票人乙○○、發票日94年4 月15日│盜用魏貴通、大│
│      │、付款人合作金庫銀行龜山分行、支│魏診所之印章在│
│      │票號碼不詳、面額新臺幣拾壹萬元之│支票背面各1 枚│
│      │支票                            │              │
├───┼────────────────┼───────┤
│十二  │發票人乙○○、發票日94年5 月15日│盜用魏貴通、大│
│      │、付款人合作金庫銀行龜山分行、支│魏診所之印章在│
│      │票號碼不詳、面額新臺幣拾壹萬元之│支票背面各1 枚│
│      │支票                            │              │
└───┴────────────────┴───────┘
附表二
┌───┬─────┬───────────┬────────┐
│編號  │時間、地點│支                  票│ 偽造之署名     │
├───┼─────┼───────────┼────────┤
│一    │93年底某日│發票人乙○○、發票日94│在支票背面偽造  │
│      │，在桃園縣│年1 月5 日、付款人合作│「大魏診所」、「│
│      │桃園市某處│金庫銀行龜山分行、支票│良方藥局」之署名│
│      │          │號碼MA0000000 號、面額│各1 枚          │
│      │          │新臺幣5萬9,737元之支票│                │
├───┼─────┼───────────┼────────┤
│二    │94年3 月間│發票人乙○○、發票日94│在支票背面偽造  │
│      │某日在桃園│年6 月5日、付款人合作 │「大魏診所」、「│
│      │縣桃園市某│金庫銀行龜山分行、支  │良方藥局」之署名│
│      │處        │票號碼MA0000000 號、面│各1 枚          │
│      │          │額新臺幣28萬859 元之支│                │
│      │          │票                    │                │
├───┼─────┼───────────┼────────┤
│三    │94年4 月間│發票人乙○○、發票日94│在支票背面偽造  │
│      │某日在桃園│年8 月5 日、付款人合作│「大魏診所」之署│
│      │縣桃園市某│金庫銀行龜山分行、支票│名1 枚          │
│      │處        │號碼MA0000000 號、面額│                │
│      │          │新臺幣23萬2992元之支票│                │
├───┼─────┼───────────┼────────┤
│四    │94年4 、5 │發票人乙○○、發票日94│在支票背面偽造  │
│      │月間某日在│年10月5 日、付款人合作│「大魏診所」之署│
│      │桃園縣桃園│金庫銀行龜山分行、支票│名1 枚          │
│      │市某處    │號碼MA0000000 號、面額│                │
│      │          │新臺幣27萬720元之支票 │                │
│      │          │                      │                │
├───┼─────┼───────────┼────────┤
│五    │94年5 月間│發票人乙○○、發票日94│在支票背面偽造  │
│      │某日在桃園│年9 月5 日、付款人合作│「大孫診所」之署│
│      │縣桃園市某│金庫銀行龜山分行、支票│名1 枚          │
│      │處        │號碼MA0000000 號、面額│                │
│      │          │新臺幣45萬8957元之支票│                │
└───┴─────┴───────────┴────────┘
附表三
┌───┬─────┬───────────┬───────┐
│編號  │時      間│詐欺犯行（對象、詐取財│偽造之私文書（│
│      │          │物）                  │盜蓋印章情形）│
│      │          │                      │              │
├───┼─────┼───────────┼───────┤
│一    │94年1 月26│冒用丙○○即大孫診所之│未經丙○○即大│
│      │日        │名義，向久裕企業股份有│孫診所之同意，│
│      │          │限公司之同意，訂購脈優│盜用「大孫診所│
│      │          │藥品、威而剛、降血脂藥│」之印章在信速│
│      │          │合計約20至30萬元，使久│醫藥物流公司配│
│      │          │裕企業股份有限公司陷於│送簽收單上1 枚│
│      │          │錯誤，而付上開藥品。  │，用以表示已經│
│      │          │                      │收受之意思。  │
├───┼─────┼───────────┼───────┤
│二    │94年3月8日│分別冒用魏貴通即大魏診│未經魏貴通即大│
│      │          │所、丙○○即大孫診所之│魏診所之同意，│
│      │          │名義，各向美商新美公司│盜用「大魏診所│
│      │          │臺灣分公司訂購柔沛膜衣│」之印章在美商│
│      │          │錠50盒，使美商新美公司│美國新美公司臺│
│      │          │臺灣分公司陷於錯誤，而│灣分公司編號50│
│      │          │於94年3 月9 日交付上開│0000000 號發貨│
│      │          │藥品。                │明細表、美商美│
│      │          │                      │國新美公司臺灣│
│      │          │                      │分公司單號5012│
│      │          │                      │31047 號營業人│
│      │          │                      │銷貨退回進貨退│
│      │          │                      │出折讓證明單各│
│      │          │                      │1 枚，在美商美│
│      │          │                      │國新美公司臺灣│
│      │          │                      │分公司編號5012│
│      │          │                      │31048 號發貨明│
│      │          │                      │細表、美商美國│
│      │          │                      │新美公司臺灣分│
│      │          │                      │公司單號501231│
│      │          │                      │04 8號營業人銷│
│      │          │                      │貨退回進貨退出│
│      │          │                      │折讓證明單各盜│
│      │          │                      │用「大孫診所」│
│      │          │                      │之印章1 枚，用│
│      │          │                      │以表示已經收受│
│      │          │                      │之意思。      │
├───┼─────┼───────────┼───────┤
│三    │94年3 月16│冒用魏貴通即大魏診所、│未經魏貴通即大│
│      │日        │良方藥局之名義，向美商│魏診所、良方藥│
│      │          │新美公司臺灣分公司訂購│局之同意，在美│
│      │          │柔沛膜衣錠50盒，使美商│商美國新美公司│
│      │          │新美公司臺灣分公司陷於│臺灣分公司編號│
│      │          │錯誤，而於94年3 月18日│000000000 號發│
│      │          │交付上開藥品。        │貨明細表盜用「│
│      │          │                      │大魏診所」之印│
│      │          │                      │章1 枚、在美商│
│      │          │                      │美國新美公司臺│
│      │          │                      │灣分公司單號50│
│      │          │                      │0000000 號營業│
│      │          │                      │人銷貨退回進貨│
│      │          │                      │退出折讓證明單│
│      │          │                      │盜用「良方藥局│
│      │          │                      │」印章1 枚，用│
│      │          │                      │以表示已經收受│
│      │          │                      │之意思。      │
├───┼─────┼───────────┼───────┤
│四    │94年3 月17│冒用魏貴通即大魏診所之│未經魏貴通即大│
│      │日        │名義，向美商新美公司臺│魏診所之同意，│
│      │          │灣分公司訂購福善美錠60│盜用「大魏診所│
│      │          │盒，使美商新美公司臺灣│」之印章在美商│
│      │          │分公司陷於錯誤，而於翌│美國新美公司臺│
│      │          │日交付上開藥品。      │灣分公司單號50│
│      │          │                      │0000000 號營業│
│      │          │                      │人銷貨退回進貨│
│      │          │                      │退出折讓證明單│
│      │          │                      │上1 枚，用以表│
│      │          │                      │示已經收受之意│
│      │          │                      │思。          │
├───┼─────┼───────────┼───────┤
│五    │94年4月1日│冒用魏貴通即大魏診所之│未經魏貴通即大│
│      │          │名義，向美商新美公司臺│魏診所之同意，│
│      │          │灣分公司訂購可悅您錠50│盜用「大魏診所│
│      │          │盒，使美商新美公司臺灣│」之印章在美商│
│      │          │分公司陷於錯誤，而於94│美國新美公司臺│
│      │          │年4 月4 日交付上開藥品│灣分公司單號50│
│      │          │。                    │0000000 號營業│
│      │          │                      │人銷貨退回進貨│
│      │          │                      │退出折讓證明單│
│      │          │                      │上1 枚，用以表│
│      │          │                      │示已經收受之意│
│      │          │                      │思。          │
├───┼─────┼───────────┼───────┤
│六    │95年4 月14│冒用丙○○即大孫診所之│未經丙○○即大│
│      │日        │名義，向美商新美公司臺│孫診所之同意，│
│      │          │灣分公司訂購福善美錠10│盜用「大孫診所│
│      │          │0 盒，使美商新美公司  │」之印章在美商│
│      │          │臺灣分公司陷於錯誤，而│美國新美公司臺│
│      │          │於翌日交付上開藥品。  │灣分公司單號50│
│      │          │                      │0000000 號營業│
│      │          │                      │人銷貨退回進貨│
│      │          │                      │退出折讓證明單│
│      │          │                      │上、美商美國新│
│      │          │                      │美公司臺灣分公│
│      │          │                      │司編號00000000│
│      │          │                      │6 號發貨明細表│
│      │          │                      │上各1 枚，用以│
│      │          │                      │表示已經收受之│
│      │          │                      │意思。        │
├───┼─────┼───────────┼───────┤
│七    │94年4 月18│冒用丙○○即大孫診所之│未經丙○○即大│
│      │日        │名義，向美商新美公司臺│孫診所之同意，│
│      │          │灣分公司訂購素果錠100 │盜用「大孫診所│
│      │          │盒、柔沛膜衣錠100 盒、│」之印章在美商│
│      │          │可悅您錠100 盒，使美商│美國新美公司臺│
│      │          │新美公司臺灣分公司陷於│灣分公司單號50│
│      │          │錯誤，而於翌日交付上開│0000000 號、50│
│      │          │藥品。                │0000000 號、第│
│      │          │                      │000000000 號營│
│      │          │                      │業人銷貨退回進│
│      │          │                      │貨退出折讓證明│
│      │          │                      │單上、美商美國│
│      │          │                      │新美公司臺灣分│
│      │          │                      │公司編號501241│
│      │          │                      │633 號、501241│
│      │          │                      │634 號、第5012│
│      │          │                      │41712 號發貨明│
│      │          │                      │細表上各1 枚，│
│      │          │                      │用以表示已經收│
│      │          │                      │受之意思。    │
├───┼─────┼───────────┼───────┤
│八    │94年4 月20│冒用丙○○即大孫診所之│未經丙○○即大│
│      │日        │名義，向美商新美公司臺│孫診所之同意，│
│      │          │灣分公司訂購柔沛膜衣錠│盜用「大孫診所│
│      │          │40盒，使美商新美公司臺│」之印章在美商│
│      │          │灣分公司陷於錯誤，而於│美國新美公司臺│
│      │          │翌日交付上開藥品。    │灣分公司單號50│
│      │          │                      │0000000 號營業│
│      │          │                      │人銷貨退回進貨│
│      │          │                      │退出折讓證明單│
│      │          │                      │上、美商美國新│
│      │          │                      │美公司臺灣分公│
│      │          │                      │司編號00000000│
│      │          │                      │ 3號發貨明細表│
│      │          │                      │上各1枚，用以 │
│      │          │                      │表示已經收受之│
│      │          │                      │。            │
├───┼─────┼───────────┼───────┤
│九    │94年4 月27│冒用魏貴通即大魏診所之│未經魏貴通即大│
│      │日        │名義，向美商新美公司臺│魏診所之同意，│
│      │          │灣分公司訂購福善美錠10│盜用「大魏診所│
│      │          │0 盒，使美商新美公司臺│」之印章在美商│
│      │          │灣分公司陷於錯誤，而於│美國新美公司臺│
│      │          │翌日交付上開藥品。    │灣分公司單號50│
│      │          │                      │0000000 號營業│
│      │          │                      │人銷貨退回進貨│
│      │          │                      │退出折讓證明單│
│      │          │                      │1 枚，用以表示│
│      │          │                      │已經收受之意思│
│      │          │                      │。            │
├───┼─────┼───────────┼───────┤
│十    │94年4 月28│冒用魏貴通即大魏診所之│未經魏貴通即大│
│      │日        │名義，向美商新美公司臺│魏診所之同意，│
│      │          │灣分公司訂購柔沛膜衣錠│盜用「大魏診所│
│      │          │50盒，使美商新美公司臺│」之印章在美商│
│      │          │灣分公司陷於錯誤，而於│美國新美公司臺│
│      │          │翌日交付上開藥品。    │灣分公司單號50│
│      │          │                      │0000000 號營業│
│      │          │                      │人銷貨退回進貨│
│      │          │                      │退出折讓證明單│
│      │          │                      │1 枚，用以表示│
│      │          │                      │已經收受之意思│
│      │          │                      │。            │
├───┼─────┼───────────┼───────┤
│十一  │94年5月5日│冒用魏貴通即大魏診所之│無。          │
│      │          │名義，向久裕企業股份有│
│      │          │限公司訂購脈優藥品、威│              │
│      │          │而剛、降血脂藥合計約20│              │
│      │          │至30萬元，使久裕企業股│              │
│      │          │份有限公司陷於錯誤，而│              │
│      │          │交付上開藥品。        │              │
├───┼─────┼───────────┼───────┤
│十二  │94年5月6日│冒用魏貴通即大魏診所之│無。          │
│      │          │名義，向久裕企業股份有│
│      │          │限公司訂購脈優藥品、威│              │
│      │          │而剛、降血脂藥合計約20│              │
│      │          │至30萬元，使久裕企業股│              │
│      │          │份有限公司陷於錯誤而交│              │
│      │          │付上開藥品。          │              │
├───┼─────┼───────────┼───────┤
│十三  │94年5 月9 │冒用丙○○即大孫診所之│未經丙○○即大│
│      │日        │名義，向美商新美公司臺│孫診所之同意，│
│      │          │灣分公司訂購柔沛膜衣錠│盜用「大孫診所│
│      │          │60盒，使美商新美公司臺│」之印章在美商│
│      │          │灣分公司陷於錯誤，而交│美國新美公司臺│
│      │          │付上開藥品。          │灣分公司單號50│
│      │          │                      │0000000 號營業│
│      │          │                      │人銷貨退回進貨│
│      │          │                      │退出折讓證明單│
│      │          │                      │上、美商美國新│
│      │          │                      │美公司臺灣分公│
│      │          │                      │司編號00000000│
│      │          │                      │ 1號發貨明細表│
│      │          │                      │上各1枚，用以 │
│      │          │                      │表示已經收受之│
│      │          │                      │意思。        │
├───┼─────┼───────────┼───────┤
│十四  │94年5 月25│冒用魏貴通即大魏診所之│無。          │
│      │日        │名義，向久裕企業股份有│              │
│      │          │限公司訂購脈優藥品、威│              │
│      │          │而剛、降血脂藥合計約20│              │
│      │          │至30萬元，使久裕企業股│              │
│      │          │份有限公司陷於錯誤，而│              │
│      │          │交付上開藥品。        │              │
├───┼─────┼───────────┼───────┤
│十五  │94年6月1日│冒用魏貴通即大魏診所之│無。          │
│      │          │名義，向久裕企業股份有│              │
│      │          │限公司訂購脈優藥品、威│              │
│      │          │而剛、降血脂藥合計約20│              │
│      │          │至30萬元，久裕企業股份│              │
│      │          │有限公司陷於錯誤，而交│              │
│      │          │付開藥品。            │              │
├───┼─────┼───────────┼───────┤
│十六  │94年5 月間│冒用魏貴通即大魏診所之│無。          │
│      │間某日    │名義，向健喬信元醫藥生│              │
│      │          │技股份有限公司訂購艾錸│              │
│      │          │錠劑800 盒，使健喬信元│              │
│      │          │醫藥生技股份有限公司陷│              │
│      │          │於錯誤，而於94年5 月30│              │
│      │          │日交付上開藥品。      │              │
├───┼─────┼───────────┼───────┤
│十七  │93年底某日│冒用魏貴通即大魏診所之│無。          │
│      │          │名義，向美商新美公司臺│              │
│      │          │灣分公司訂購柔沛膜衣錠│              │
│      │          │50盒，使美商新美公司臺│              │
│      │          │灣分公司陷於錯誤，而交│              │
│      │          │付上開藥品。          │              │
└───┴─────┴───────────┴───────┘


司法院資訊處製作；財團法人民間司法改革基金會備份。
